

### PROFIL

Ich habe mich letztes Jahr entschieden, mich als Webentwickler neu zu orientieren, nachdem ich 10 Jahre in der Gastronomie gearbeitet habe. Ich habe mich für diesen Bereich entschieden, weil ich ihn sehr interessant und grenzenlos finde. Ich bin sehr motiviert, meine Kompetenzen bei euch zu verbessern.

# PERSONAL INFOS



(+43)6 76 620 50 46



jimmybakerchaves@gmail.com



jimmy.codefactory.live



Hetzendorfer Straße 112 WIEN 1120

Geb. Datum 25.05.1988

Staatsbürgerschaft Frankreich

# JIMMY CHAVES

Web Entwickler

#### BERUFSERFAHRUNG

06 / 2023 - 09/2023

Web Developer (Praktikum)

CNS-Solutions GmbH, Wien (Österreich)

Entwicklung der neuen Webseite für das Unternehmen.

02 / 2022 - 08 / 2022

Koch

Hotel INDIGO Vienna, Wien (Österreich)

09 / 2020 - 02 / 2022

Bäcker

Paremi, Wien (Österreich)

06 / 2012 - 02 / 2022

Bäcker

Versc. Unternehmens (Frankreich, Irland, ...)

#### AUSBILDUNG

08 / 2022 - 12 / 2022 Fullstack Web Developer Cerifikate Code Factory Vienna

01 / 2012 - 06 / 2012 Bäcker Zertifikate

IMT Grenoble (Frankreich)

09 / 2006 - 06 / 2008 Matura (Mathematik)

Lycee A.Berges (Frankreich)

# SKILLS

HTML

CSS/SCSS

Javascript

PHP

Bootstrap

RestAPI

Problem Solving

# SPRACHE

Französisch

Deutsch

Englisch

Slowakisch

# REFERENZEN

CODE FACTORY VIENNA +43 6 99 12255185

CNS-Solutions & Support GmbH office@cns-solutions.net

## FREIWILLIGENARBEIT

04/2015 - 12/2015 Freiwilliger YMCA (Slowakei)

## HOBBYS

REISEN SPORTS

**NEUEN TECHNOLOGIEN** 

**KOCHEN / BACKEN**